【裁判字號】    99,交聲,891
【裁判日期】    990430
【裁判案由】    聲明異議
【裁判全文】
臺灣高雄地方法院交通事件裁定         99年度交聲字第891號
原處分機關  高雄市政府交通局
法定代理人  王國材
異  議  人  甲○○
即受處分人
上列異議人因違反道路交通管理處罰條例案件，對於高雄市政府
交通局民國99年3 月9 日高市交裁字第裁32-B00000000號違反道
路交通管理事件裁決書，聲明異議，本院裁定如下：
    主      文
異議駁回。
    理      由
一、原處分意旨略以：異議人即受處分人甲○○於民國99年1 月
    22日11時5 分許，駕駛車牌號碼ZI-6621 號自用一般小貨車
    ，行經高雄市○○路、高坪15路口時，有駕車行經有燈號管
    制之交叉路口闖紅燈之違規，依道路交通管理處罰條例第53
    條第1 項規定，處罰鍰新台幣（下同）2700元，並依同條例
    第63條第1 項第3 款記違規點數3 點等節。
二、異議意旨則以：異議人當時是遵照行進方向前方綠色箭頭燈
    號管制進入路口後左轉，並無違規闖紅燈，且當時異議人前
    方尚有一曳引車，該車起動較慢，所以當時才無法迅速左轉
    ，並無意闖紅燈云云，請求撤銷原處分。
三、按汽車駕駛人，行經有燈光號誌管制之交岔路口闖紅燈者，
    處1800元以上5400元以下罰鍰，並予記違規點數3 點，道路
    交通管理處罰條例第53條第1 項、第63條第1 項第3 款分別
    定有明文。
四、經查，異議人於前揭時、地，駕駛車牌號碼ZI-6621 號自用
    一般小貨車，行經有燈光號誌管制之交叉路口闖紅燈之違規
    事實，業據證人即取締員警乙○○於本院調查時具結證稱當
    時正在執行巡邏勤務，駕駛巡邏車行經高坪15路與大坪路口
    時，看到異議人所駕駛車牌號碼ZI-6621 號自用一般小貨車
    沿大坪路由東往西行駛，到大坪15路口時要左轉，當時異議
    人所駕駛小貨車前方之曳引車已進入路口左轉，大坪路燈號
    已經是紅燈，而異議人之小貨車距離該曳引車尚有一段距離
    ，當時巡邏車在高坪15路的燈號已經是綠燈，所以巡邏車即
    遵照綠燈指示行進左轉大坪路，接著就看到異議人所駕駛之
    小貨車違規闖紅燈左轉進入高坪15路等語（本院卷第24頁）
    在卷，且有高雄市政府交通局違反道路交通管理事件裁決書
    （本院卷第6 頁）、高雄市政府警察局交通警察大隊99年2
    月12日高市交警三字第0990003254號函、99年3 月3 日高市
    警交三字第0990004362號函各1 紙（本院卷第13至14、8 頁
    ）、取締現場圖（本院卷第9 頁）、高雄市政府警察局舉發
    違反道路交通管理事件通知單（本院卷第17頁）在卷可稽。
    是異議人駕車行經有燈光號誌管制之交岔路口闖紅燈之違規
    行為，堪以認定。
五、異議人雖辯稱伊當時是遵照行進方向綠色箭頭燈號指示進入
    路口後等待左轉，但因異議人前方尚有一曳引車，該車起動
    較慢，所以當時才無法迅速左轉，並無闖紅燈云云。惟查，
    在異議人所駕駛之小貨車前方之曳引車左轉時，當時大坪路
    上之燈號管制已經是紅燈狀態，而異議人所駕駛之小貨車與
    該曳引車間尚有一段距離乙節，業據證人乙○○具結證述在
    卷（本院卷第24頁），且證人乙○○是高雄市政府警察局交
    通警察大隊之值勤員警，為依法令執行公務之人員，與異議
    人既不相識，更無宿怨，衡情應無設詞構陷異議人之理，是
    其於本院具結後所為之證詞內容，當堪採信。異議人空言辯
    稱伊在綠燈時即進入路口等待左轉，並未闖紅燈云云，顯與
    事實不符，難以採信。
六、綜上所述，異議人確有裁決書上所載駕車行經有燈光號誌管
    制之交岔路口闖紅燈之違規情事，事證明確，堪以認定。揆
    諸前揭法律規定，異議人既有上開違規情事，原處分機關依
    道路交通管理處罰條例第53條第1 項，對異議人裁處罰鍰27
    00元，另依同條例第63條第1 項第3 款規定，記違規點數3
    點，並無違誤。是異議人執上開情詞聲明異議，請求撤銷原
    處分，為無理由，應予駁回。
據上論斷，應依道路交通案件處理辦法第19條，裁定如主文。
中    華    民    國    99    年    4     月    30    日
                    交通法庭      法  官  曾仁勇
以上正本證明與原本無異。
如不服本裁定，應於收受送達後5 日內向本院提出抗告狀。
中    華    民    國    99    年    4     月    30    日
                                  書記官  王紀芸

司法院資訊處製作；財團法人民間司法改革基金會備份。
